【裁判字號】    99,易,430
【裁判日期】    990720
【裁判案由】    竊盜
【裁判全文】
臺灣桃園地方法院刑事判決               99年度易字第430號
公  訴  人  臺灣桃園地方法院檢察署檢察官
被      告  丙○○
            甲○○
上列被告因竊盜案件，經檢察官提起公訴（98年度偵字第13859
號），本院判決如下：
    主  文
丙○○竊盜，累犯，處有期徒刑陸月，如易科罰金，以新臺幣壹
仟元折算壹日；又竊盜，未遂，累犯，處有期徒刑參月，如易科
罰金，以新臺幣壹仟元折算壹日。應執行有期徒刑柒月，如易科
罰金，以新臺幣壹仟元折算壹日。
甲○○竊盜，累犯，處有期徒刑捌月；又竊盜，未遂，累犯，處
有期徒刑伍月。應執行有期徒刑拾月。
    事  實
一、丙○○前於民國92年間因施用毒品案件，經臺灣板橋地方法
    院以92年度訴字第2403號判處有期徒刑8 月、4 月，定應執
    行有期徒刑10月確定，又因妨害風化、違反槍砲彈藥刀械管
    制條例等案件，經臺灣板橋地方法院分別以92年度訴緝字第
    180 號、93年度訴字第174 號，各判處有期徒刑1 年2 月、
    1 年6 月，並與前述92年間之毒品案件，經同法院以95年度
    聲字第83號裁定應執行有期徒刑3 年6 月確定，於95年12月
    14日假釋付保護管束出監，而於96年7 月12日保護管束期滿
    ，假釋未經撤銷，視為執行完畢；甲○○前於91年間犯詐欺
    案件，經臺灣桃園地方法院以94年度簡上字第204 號判處有
    期徒刑5 月確定，於96年4 月21日執行完畢出監。詎丙○○
    、甲○○均仍不知悔改，僅因無車可供代步，竟共同基於意
    圖為自己不法所有之犯意聯絡，於98年6 月15日下午4 時許
    ，在臺北市○○區○○街2 號旁，推由甲○○持自備鑰匙1
    把（未扣案），竊得森鳴實業有限公司所有車牌號碼S5-216
    0 號自用小貨車為代步工具，並由丙○○駕駛該自用小貨車
    搭載甲○○前往桃園縣，嗣因該自用小貨車在桃園縣桃園市
    ○○○路大業國小側門旁油料耗盡，丙○○、甲○○復再度
    共同基於意圖為自己不法所有之犯意聯絡，於同日下午5 時
    20分許，在桃園縣桃園市○○○路大業國小側門旁，推由甲○○持自備鑰匙1 把（未扣案），打開黃信衛使用之車牌號
    碼K7-5 915號自用小貨車（車主為黃馥璿）之車門進入該車
    ，著手竊取該自用小貨車，旋為巡邏警員查覺有異，上前盤
    查，甲○○乃立即離開欲竊取之車牌號碼K7-5915 號自用小
    貨車，跳上在旁等待之丙○○所駕駛車牌號碼S5-2160 號自
    用小貨車駕車逃逸，因而未能遂行渠等竊取車牌號碼K7-591
    5 號自用小貨車之犯行，其後經警方當場查獲丙○○，甲○○則藉機跳車徒步逃逸。
二、案經桃園縣政府警察局桃園分局報告臺灣桃園地方法院檢察
    署檢察官偵查起訴。
    理  由
壹、證據能力方面：
(一)、按被告以外之人於偵查中向檢察官所為之陳述，除顯有不可
    信之情況者外，得為證據，刑事訴訟法第159 條之1 第2 項
    定有明文。查證人即共同被告丙○○於偵查中向檢察官經具
    結所為之陳述，對被告甲○○而言，固屬被告以外之人於審
    判外之言詞陳述，然本院細稽其於98年6 月16日偵訊之證詞
    ，不僅具體明確，且經檢察官告以偽證罪之處罰規定供前具
    結，此有檢察官該次訊問筆錄暨證人結文在卷可考（見偵查
    卷第56頁至第59頁），是上開陳述內容之真實性，自已足供
    擔保，且自筆錄內容觀之，並無不正取供之情事，而無顯不
    可信之情況，依上開規定，自有證據能力。
(二)、按刑事訴訟法第159 條第1 項規定：「被告以外之人於審判
    外之言詞或書面陳述，除法律有規定者外，不得作為證據」
    ；其立法本旨係以證人於審判外之言詞或書面陳述，屬於傳
    聞證據，此項證據，當事人無從直接對於原供述者加以詰問
    ，以擔保其真實性，法院亦無從直接接觸證人而審酌其證言
    之憑信性，違背直接審理及言詞審理之原則，除具有必要性
    及信用性情況之除外者外，原則上不認其有容許性，自不具
    證據能力；至所謂具有必要性及信用性情況者，例如刑事訴
    訟法第159 條之1 、之2 、之3 、之4 、之5 情形，仍例外
    認其有證據能力。倘法院已經依據當事人聲請傳喚證人到庭
    接受檢辯雙方之交互詰問，則法院既已透過直接、言詞審理
    方式檢驗過該證人之前之證詞，當事人之反對詰問權亦已受
    到保障得以完全行使之情況下，該等審判外證據除有其他法
    定事由（例如：非基於國家公權力正當行使所取得或私人非
    法取得等，而有害公共利益，即以一般證據排除法則為判斷
    ），應認該審判外供述已得透過審判程式之詰問檢驗，而取
    得作為證據之資格，亦即其審判外供述與審判中供述相符部
    分，顯然已經構成具備可信之特別情狀，當然有證據資格（
    實務上之作用常為引用該等陳述與審判中陳述相符，強化該
    證人供述之可信度），其不符部分，作為檢視審判中所為供
    述可信與否之彈劾證據，當無不許之理，甚者，其不符部分
    倘係於司法警察、檢察事務官調查中之供述，作為認定被告
    犯罪與否之證據，亦僅需依照刑事訴訟法第159 條之2 規定
    ，斟酌其審判外供述作成外部環境、製作過程、內容、功能
    等情況認為之前供述較為可信，即可取得證據資格，而作為
    認定事實之證據資格（參照最高法院94年度臺上字第2507號
    、95年臺上字第2515號判決意旨參照）。經查，證人即共同
    被告丙○○業據本院傳喚到庭而經公訴檢察官及被告甲○○
    雙方之交互詰問，而其於98年6 月16日於警詢中之證述（見
    偵查卷第8 頁至第14頁），又與本院審理中之證述大致相符
    ，依上開意旨，證人丙○○於警詢中之證述，顯然已構成具
    有可信之特別情狀，而具有證據能力。
(三)、本案所引用之其餘供述及非供述證據，經本院依法踐行調查
    證據程序，檢察官及被告二人均不爭執各該證據之證據能力
    ，且亦查無依法應排除其證據能力之情形，是後述所引用證
    據之證據能力均無疑義，先予敘明。
貳、事實認定方面：
一、被告丙○○部分：
    上揭事實，業據被告丙○○於警、偵訊及本院審理時均坦承
    不諱（見偵查卷第9 頁至第14頁、第56頁至第57頁，本院審
    易字卷第50頁，本院易字卷第66頁背面），核與證人即被害
    人丁○○（即森鳴實業有限公司經理）、黃信衛證述遭竊情
    節相符（見偵查卷第25頁至第30頁），並經證人即查獲員警
    陳源坤、林文雄於本院審理時證述查獲經過屬實（見本院易
    字卷第42頁至第43頁、第60頁至第62頁），另有卷附98年6
    月15日桃園縣警察局桃園分局扣押筆錄及扣押物品目錄表、
    贓物認領保管單、桃園縣政府警察局車輛尋找電腦輸入單、
    查獲現場照片、內政部警政署刑事警察局鑑驗書、桃園縣政
    府警察局桃園分局現場勘察紀錄表等件在卷可證（各見偵查
    卷第31頁至第33頁、第35頁至第36頁、第38頁、第39頁、第
    41 頁 至第42頁、第68頁至第70頁、第71頁至第73頁）。綜
    上所述，足認被告丙○○具任意性之自白核與事實相符，應
    屬可信，本件事證明確，被告丙○○犯行堪以認定，應依法
    論科。
二、被告甲○○部分：
    訊據被告甲○○固不否認結識被告丙○○，並曾與被告丙○○共同行竊他人機車等情，惟矢口否認有何竊盜自小貨車之
    犯行，辯稱：伊並未與被告丙○○一起行竊上揭兩輛自小貨
    車，有證人可以證明當天伊在公司上班，並不在現場，本件
    係被告丙○○誣指伊與其一起偷前開自小貨車云云。惟查：
(一)、被告甲○○與被告丙○○共同行竊前開兩輛自用小貨車之事
    實，迭據證人即共同被告丙○○於警詢、偵訊及本院審理時
    證述綦詳：
１、證人即共同被告丙○○於警詢時證稱略以：伊於98年6 月15
    日與甲○○坐公車到臺北市○○街附近工作，再步行到臺北
    市○○街巷內，因為伊與甲○○欲到桃園市找朋友，身上沒
    錢，又無交通工具，所以決定共同偷一部汽車作為代步工具
    ，即於同日下午4 時許，因為伊不會開啟車門，甲○○說他
    不會開車，叫伊幫忙開車，就推由甲○○使用自備鑰匙開啟
    車牌號碼S5-2160 號自用小貨車之車門並發動，再由伊駕駛
    離開現場前往桃園，後來因為該車油料將盡，所以決議以同
    樣手法再偷一部自用小貨車作為代步工具，即於同日下午5
    時20分許，在桃園縣桃園市○○路與民光東路口大業國小側
    門，由甲○○下車偷竊另一部車牌號碼K7-5915 號自用小貨
    車，伊則在車牌號碼S5-2160 號自用小貨車等待，甲○○已
    經將車牌號碼K7-5915 號自用小貨車車門打開，進入車內，
    車子還沒發動時就被警察發現，甲○○就立刻跳回伊所駕駛
    之車輛，由伊倒車逃離現場，其後因伊突然踩煞車，甲○○
    以為汽車熄火，就跳車逃逸，最後伊在桃園市○○○街被警
    方攔下當場逮捕等語屬實（見偵查卷第9 頁至第14頁）。
２、其再於偵訊時具結證稱：伊於98年6 月15日下午5 時50分許
    ，在桃園市○○○街35號前，因竊取小貨車被警方查獲，竊
    取第一部（即車牌號碼S5-2160 號自用小貨車），是於同日
    下午4 時許，在臺北市○○街24號旁，竊取車牌號碼K7-591
    5 號車，以自備鑰匙竊取，同日下午5 時許在桃園市○○○○路，大業國小的側門要偷第二部時，剛打開車門就被警察
    發現了，竊取車輛的目的都是要用來代步，偷第一部車時，
    因為沒油了，所以才偷第二部，偷這兩部車時，甲○○都在
    ，他當場跑了，偷這兩台車時，都是由甲○○以自備鑰匙打
    開車門，第一部車竊得後由伊駕駛，甲○○坐在副駕駛座，
    第二部車也是甲○○打開車門，馬上就被警察查到了，是因
    為自己開的車子沒有油了，身上也沒有錢，所以才共同決議
    去偷車等語翔實（見偵查卷第56頁至第57頁）。
３、復於本院審理時證述略以：本件伊於警詢及檢察官訊問時稱
    98年6 月15日伊偷了兩部車是由甲○○拿車鑰匙下車行竊，
    所述均屬實在，伊於本件準備程序中改稱是自己偷的，是因
    為想說自己承認就好，伊的想法是伊已經在執行了，也承認
    這個案子，伊來承受就好，不想害到甲○○，因為伊不會開
    車門，所以是甲○○拿鑰匙下去開車門，又因為甲○○不會
    開車，所以由伊駕駛車輛，當天所偷的第二台車（即車牌號
    碼K7-5915 號自用小貨車），甲○○打開車門，就被警察發
    現了，甲○○尚未發動車輛，當天兩台車都是甲○○用自備
    鑰匙開啟車門的等語明確（見本院易字卷第63頁背面至第64
    頁）。
(二)、則觀諸共同被告丙○○先後於警詢、偵訊及本院審理中之證
    詞，歷次所證述與被告甲○○共犯事實欄所示竊盜犯行之情
    節乃互核一致，並無左異之情，又其證詞就與被告甲○○共
    犯前揭竊取兩台自用小貨車之犯行，渠等竊車之動機與目的
    、二人當日之行蹤、竊車之經過、所持用之工具、分工之方
    式、遭查獲之情形，皆能清楚交代，且具體明確，復其證述
    遭員警查獲之過程與細節，與證人即查獲員警陳源坤、林文
    雄於本院審理中所為之證詞亦相符無訛（見本院易字卷第42
    頁、第42頁背面、第60頁至第62頁），是其上揭證詞，應非
    子虛。再參以被告丙○○於偵訊及本院審理中之證詞，業經
    以證人具結程序擔保所述屬實，而本件證人即被告丙○○自
    身所涉犯之竊盜罪法定刑為5 年以下有期徒刑、拘役或罰金
    之罪，然偽證罪之刑責則為有期徒刑7 年以下之罪，其法定
    刑度顯較其自身所涉之罪為重，其僅因自身之竊盜案件，當
    無誣攀被告甲○○之理，而甘冒偽證罪之風險故為不實之陳
    述，從而，被告丙○○上揭之證詞，洵值信實，堪以採信，
    而由其前開之證詞足認被告甲○○確有與被告丙○○共犯事
    實欄所載之竊盜犯行。此外，另經證人即被害人丁○○（即
    森鳴實業有限公司經理）、黃信衛證述遭竊情形屬實（見偵
    查卷第25頁至第30頁），並有卷附98年6 月15日桃園縣警察
    局桃園分局扣押筆錄及扣押物品目錄表、贓物認領保管單、
    桃園縣政府警察局車輛尋找電腦輸入單、查獲現場照片、內
    政部警政署刑事警察局鑑驗書、桃園縣政府警察局桃園分局
    現場堪察紀錄表等件在卷可證（各見偵查卷第31頁至第33頁
    、第35頁至第36頁、第38頁、第39頁、第41頁至第42頁、第
    68頁至第70頁、第71頁至第73頁）。是被告甲○○確實有與
    被告丙○○分別於上揭時、地，共同竊取車牌號碼S5-216 0
    號自用小貨車得手及竊取車牌號碼K7-5915 號自用小貨車未
    得逞之事實，已堪認定。
(三)、至被告甲○○辯稱其當日人在臺北市英琪泰按摩店（設於臺
    北市○○路111 號）工作，並不在場云云，並舉證人即英琪
    泰按摩店老闆乙○○到庭作證，惟查證人乙○○於本院審理
    時證稱略以：伊去年（98年）5 月份開店，朋友介紹甲○○
    幫伊裝潢，甲○○在店裡做油漆、拆除工程，裝潢到6 月16
    日開幕，開幕之後甲○○還在伊那邊工作，裝潢期間伊都在
    店內教小姐按摩，大概早上11點多到晚上8 、9 點都在店裡
    ，開幕後就24小時都在店內，當時裝潢是伊男朋友的朋友介
    紹的，伊男朋友包給工頭做，98年5 月間到同年6 月16日開
    幕前，伊都在店裡教小姐按摩，不知道甲○○有無每天到店
    裡，不知道也不記得98年6 月15日甲○○人在哪裡，裝潢工
    人有十幾個，伊記不清楚，6 月16日開幕前一、二天，甲○○有從晚上九點多開始清洗店內，從四樓洗到一樓，洗到天
    亮，但伊不知道98年6 月15日下午甲○○人在哪裡等語（見
    本院易字卷第62頁至第64頁），是以證人乙○○之證詞實無
    法證明案發當時被告甲○○不在竊車現場，尚不足為有利被
    告甲○○之認定。甚且由前開被告甲○○之辯詞及證人乙○○之證詞，可知被告甲○○於98年6 月間確實係於址設臺北
    市○○路111 號之英琪泰按摩店內從事裝潢、清掃等工作，
    則此情核與被告丙○○於警詢時證述：「我們坐公車到臺北
    市○○街附近工作，再步行到臺北市○○街巷內前竊取S5-2
    160 號自小貨車」、「我和甲○○都在做粗工，由人力公司
    聯繫我們，最近都在臺北市工作」等節相符（見偵查卷第10
    頁至第11頁），再參以臺北市○○路、峨嵋街、雅江街之相
    對位置鄰近，更可徵被告丙○○於警詢時證述98年6 月15日
    與被告甲○○共同行竊自小貨車過程等情，顯非憑空捏編，
    具相當之可信性。
(四)、又被告甲○○於99年5 月12日本院準備程序時稱：「跟被告
    丙○○認識是因為他介紹我工作，之後他被辭掉以為是我搞
    的鬼，之後沒有碰面」（見本院審易字卷第50頁），其於99
    年6 月29日本院審理程序時則稱：「我有報警抓他，我因為
    吸毒被警察抓，警察要我供出有沒有人有吸毒，我就說出丙○○」（見本院易字卷第66頁），欲以此意指其與被告丙○○間有仇恨致被告丙○○誣指其共犯前揭竊盜之犯行，然其
    與被告丙○○之仇恨嫌隙究竟為何，被告甲○○之辯詞有前
    後陳述不一之情形，已難盡信。再參以被告丙○○於99年5
    月12日本院準備程序時，曾供稱其當日係與綽號「小黑」之
    人共同行竊，而非與被告甲○○共同行竊（見本院審易字卷
    第50頁），顯見其一度欲迴護被告甲○○，雖其後被告丙○○於99年6 月8 日本院審理時，或因需具結作證承擔偽證罪
    之責任，故維持與其警、偵訊一致之證詞指述其與被告甲○○共同行竊，然其仍證稱：「我想說我自己承認就好」、「
    是我偷的，我載他」、「我的想法是我已經在執行了，我也
    承認這個案子，我來承受就好，我不想害到甲○○」等語（
    見本院易字卷第43頁背面、第44頁），可見被告丙○○猶有
    欲維護被告甲○○之情。則設若被告丙○○與被告甲○○間
    有何深仇大恨會致被告丙○○不顧另犯偽證罪之風險，而甘
    願誣指被告甲○○與其共犯前開竊盜之犯行，為如此損人不
    利己之行為，則何以被告丙○○在被告甲○○同遭起訴後，
    卻一度翻供欲自行承擔本件刑事責任，而為迴護被告甲○○
    之舉，此顯違常情，是可認被告甲○○上開所辯，與常理有
    悖，應屬其事後卸責之詞，尚難採信。
(五)、另被告甲○○於99年6 月29日本院審理程序時，向本院聲請
    傳喚證人乙○○之男朋友（見本院易字卷第64頁背面），惟
    被告甲○○就其有不在場證明乙節，前向本院明確陳明聲請
    傳喚之證人為英琪泰按摩店老闆乙○○，證人乙○○可證明
    其當日在上班，有不在場證明（見本院易字卷第31頁、第45
    頁），為何於本院審理程序進行一段時日之後，才改口稱工
    作是乙○○男朋友找其做的，要傳喚乙○○之男友，此已有
    可疑。再者，證人乙○○業已明確證稱：「當時店內裝潢是
    我男朋友介紹的，我男朋友包給工頭」等語（見本院易字卷
    第63頁），可知被告甲○○亦非受雇於證人乙○○之男友，
    再參以證人乙○○證稱：「當時店內裝潢工人有十幾個人」
    乙節（見本院易字卷第63頁），及衡以被告甲○○聲請傳喚
    證人時，距離案發時已一年有餘，本件案發過程時間僅為98
    年6 月15日下午4 時許至同日下午5 時20分許，縱使再加計
    被告甲○○從桃園返回臺北市○○路工作地點之時間，總計
    不過約為數小時之時間，實難期待任何常人可以明確記憶一
    年多前，在數小時內之特定時段，十多名裝潢工人，有何人
    在店內、何人不在乙情，是本院認被告甲○○一再聲請傳喚
    證人欲證明其當日有不在場之證明，顯屬其事後卸責之舉，
    而無調查之必要。
(六)、綜上所述，本件事證已臻明確，被告甲○○事後空言卸責之
    詞，洵不足採，其犯行堪以認定，應依法論科。
參、論罪科刑方面：
一、核被告丙○○、甲○○所為係犯刑法第320 條第1 項之竊盜
    罪（竊取車牌號碼S5-2160 號自用小貨車部分）及刑法第32
    0 條第3 項、第1 項之竊盜未遂罪（竊取車牌號碼K7-5915
    號自用小貨車部分）。起訴書雖認被告二人竊取取車牌號碼
    K7-5915 號自用小貨車部分，業已得手，而應論竊盜罪，惟
    查，本件被告丙○○、甲○○取車牌號碼K7-5915 號自用小
    貨車部分，雖已由被告甲○○開啟該車車門，進入車內，然
    未及啟動該車，即遭警上前查獲等情，業據證人即現場查獲
    員警林文雄證述屬實（見本院易字卷第61頁至第62頁），是
    以被告二人已著手竊取車牌號碼K7-5915 號自用小貨車，尚
    未得手而不遂乙節，應堪認定，公訴意旨前開所認，尚有未
    合，惟係適用同一法條，不生變更起訴法條之問題，附此敘
    明。
二、被告丙○○、甲○○就前開竊盜既遂及竊盜未遂之犯行，均
    有犯意聯絡及行為分擔，皆論以共同正犯。被告丙○○、甲○○所犯上揭竊盜既遂及竊盜未遂二罪間，犯意各別，行為
    互殊，應予分論併罰。被告二人曾受前開事實欄所載之徒刑
    執行完畢，此有臺灣高等法院被告前案紀錄表2 份在卷供參
    ，渠等受徒刑之執行完畢，於5 年內故意再犯本件有期徒刑
    以上之罪，均為累犯，爰各罪皆依刑法第47條第1 項規定，
    加重其刑。又被告二人所犯竊盜車牌號碼K7-5915 號自用小
    貨車部分之犯行，雖已達於著手竊盜行為之實行，然因未竊
    取財物得手而未遂，爰均依刑法第25條第2 項之規定減輕其
    刑，並與前開被告二人累犯加重部分，均依法先加後減之。
三、爰審酌被告丙○○、甲○○僅因缺交通工具可供代步，竟任
    意竊取他人小貨車，被告二人不尊重他人財產權利，法治觀
    念容有偏差，且渠等竊取他人貨車，不僅造成被害人汽車價
    值之損失，亦使被害人因缺乏賴以運輸送貨之工作器具，而
    生其他經濟損失，所為誠屬不該，又被告二人素行均非良好
    ，再衡以本件被告二人所竊得之車牌號碼S5-2160 號自用小
    貨車業已發還被害人，竊取車牌號碼K7-5915 號自用小貨車
    亦尚未得手，犯罪所生之損害尚非嚴重，被告丙○○犯後始
    終坦承犯行，犯後態度良好，被告甲○○犯後矢口否認犯行
    ，未見悔意，犯後態度不佳等一切情狀，就被告二人所犯之
    罪分別量處如主文所示之刑，被告丙○○部分並均諭知易科
    罰金之折算標準，另均定其應執行刑，以示懲儆。又被告丙○○行為後，刑法第41條業經修正公布，其行為時刑法第41
    條原規定關於數罪併罰，數宣告刑均得易科罰金，而定應執
    行刑之刑逾6 個月者，排除適用刑法第41條第1 項得易科罰
    金之規定（於司法院98年6 月19日公布釋字第662 號解釋前
    仍為有效），其行為後即98年12月30日修正公布施行之修正
    後刑法第41條第8 項則修改為：「第1 項至第4 項及第7 項
    之規定，於數罪併罰之數罪均得易科罰金或易服社會勞動，
    其應執行之刑逾6 月者，亦適用之」，是以修正後規定將數
    罪併罰之數罪均得易科罰金，其應執行之刑逾6 月者，亦得
    易科罰金，經比較新舊法後，修正後刑法第41條第8 項之規
    定較有利於被告丙○○，爰依刑法第2 條第1 項但書規定，
    適用修正後之現行刑法第41條第1 項前段、第8 項規定，諭
    知被告丙○○應執行有期徒刑7 月之易科罰金折算標準。
據上論斷，依刑事訴訟法第299 條第1 項前段，刑法第2 條第1
項但書、第28條、第320 條第1 項、第3 項、第47條第1 項、第
25條第2 項、第51條第5 款、第41條第1 項前段、第8 項，刑法
施行法第1 條之1 第1 項、第2 項前段，判決如主文。
本案經檢察官邱文中到庭執行職務
中    華    民    國    99    年    7     月    20   日
                      臺灣桃園地方法院刑事第四庭
                          審判長法  官  袁雪華
                                法  官  林宜靜
                                法  官  張宇葭
以上正本證明與原本無異。
如不服本判決，應於判決送達後10日內，向本院提出上訴狀。
                                書記官  高  平
中    華    民    國    99    年    7     月    21    日
附錄本案論罪科刑法條全文：
中華民國刑法第320條
意圖為自己或第三人不法之所有，而竊取他人之動產者，為竊盜
罪，處5 年以下有期徒刑、拘役或5 百元以下罰金。
意圖為自己或第三人不法之利益，而竊佔他人之不動產者，依前
項之規定處斷。
前二項之未遂犯罰之。

司法院資訊處製作；財團法人民間司法改革基金會備份。
